臺灣板橋地方法院交通事件裁定　　　　100年度交聲字第679號
原處分機關　交通部公路總局臺北區監理所板橋監理站
異　議　人
即受處分人　鄭雅文
上列異議人因違反道路交通管理處罰條例案件，對於交通部公路
總局臺北區監理所板橋監理站於民國96年3 月20日所為之裁決處
分（原裁決處分書案號：板監裁字第裁41-A00000000號、板監裁
字第裁41-1AB293659號），均聲明異議，本院裁定如下：
    主  文
異議均駁回。
    理  由
一、按受處分人不服第8 條主管機關所為之處罰，得於接到裁決
    書之翌日起20日內，並得依法扣除在途期間，向管轄地方法
    院聲明異議，道路交通管理處罰條例第87條第1 項及道路交
    通事件處理辦法第11條分別定有明文，此為交通異議事件之
    程序規定，為聲明異議之合法要件，受處分人之聲明異議自
    須合於此項程序規定，法院始得受理為實體之審查。又法院
    認聲明異議不合法律上之程式，且無從補正者，應以裁定駁
    回之，道路交通事件處理辦法第17條亦有規定。次按處理違
    反道路交通管理事件，有關文書送達之程序，依行政程序法
    之規定，違反道路交通管理事件統一裁罰基準及處理細則第
    5 條定有明文。又送達，於應受送達人之住居所、事務所或
    營業所為之；於應送達處所不獲會晤應受送達人時，得將文
    書付與有辨別事理能力之同居人、受雇人或應送達處所之接
    收郵件人員，行政程序法第72條第1 項前段、第73條第1 項
    已有規定。而不能依行政程序法第72、73條規定為送達者，
    得將文書寄存於送達地之郵政機關，並作送達通知書2 份，
    1 份黏貼於應受送達人住居所、事務所、營業所或其就業處
    所門首，另1 份交由鄰居轉交或置於該送達處所信箱或其他
    適當位置，以為送達，行政程序法第68、74條亦分別定有明
    文。
二、查本件異議人鄭雅文於如附表所示之違規時間、地點，因其
    所有之車牌號碼BAV-161 號重型機車有如附表所示之違規事
    實，分別經臺北市政府警察局萬華分局交通分隊、臺北市政
    府停車管理工程處依據採證照片對異議人逕行舉發，並依異
    議人當時之戶籍地址即臺北縣板橋市○○路○ 段152 號3 樓
    （該地址同為異議人在公路監理機關所留之駕駛人及車籍地
    址，且迨98年9 月30日異議人始遷移戶籍至臺北縣樹林市○
    ○街117 號5 樓，有個人戶籍資料查詢結果、遷徙紀錄資料
    查詢結果、機車駕駛人查詢結果及重型機車車籍查詢結果等
    資料在卷可稽，可徵異議人於98年9 月30日以前，確以臺北
    縣板橋市○○路○ 段152 號3 樓作為對外聯繫收受送達之地
    址），以郵遞掛號方式先後寄送舉發違反道路交通管理事件
    通知單（下稱舉發通知單），因郵務人員均未獲會晤異議人
    本人，亦無受領文書之同居人、受雇人或應受送達處所接受
    郵件人員，遂於如附表所示之日期，將舉發通知單皆寄存在
    板橋溪崑郵局，並作送達通知書2 份，1 份黏貼於異議人住
    處門首，另1 份置於該址信箱，而皆已生合法寄存送達予異
    議人之效力等情，有違規查詢報表、臺北市政府警察局交通
    警察大隊送達證書及採證照片、臺北市政府交通局送達證書
    及採證照片各1 份附卷可憑，足認各舉發單位業已對異議人
    完成舉發通知在案。而原處分機關交通部公路總局臺北區監
    理所板橋監理站於96年3 月20日作成如附表所示之裁決書後
    ，同依異議人前揭戶籍地址即臺北縣板橋市○○路○ 段152
    號3 樓以郵遞掛號方式加以寄送，因郵務人員均未獲會晤異
    議人本人，亦無受領文書之同居人、受雇人或應受送達處所
    接受郵件人員，遂於如附表所示之日期，將本件裁決書皆寄
    存在板橋溪崑郵局，並作送達通知書2 份，1 份黏貼於異議
    人住處門首，另1 份置於該址信箱，同皆已生合法寄存送達
    予異議人之效力等情，有交通部公路總局臺北區監理所板橋
    監理站送達證書2 份附卷可稽，是異議人空言辯稱未收到本
    件舉發通知單或裁決書云云，尚無可採。又異議人遲至100
    年2 月10日始就如附表所示之裁決處分表示不服之旨，並於
    100 年3 月4 日具狀經由原處分機關向本院聲明異議，亦有
    原處分機關收文章日期在卷附違規案件陳述書、聲明異議狀
    上可憑，是本件聲明異議，縱依據法院訴訟當事人在途期間
    標準第4 條規定，加計應扣除之在途期間2日 後，同均顯已
    逾20日之法定期間，故參照上開說明，本件聲明異議皆不合
    法律上之程式，且屬無從補正之事項，自應將其異議均駁回
    。
三、據上論斷，應依道路交通管理處罰條例第87條第2 項、道路
    交通事件處理辦法第17條前段，裁定如主文。
中    華    民    國   100    年    3     月    15    日
                  交通法庭  法  官  張 兆 光
上列正本證明與原本無異。
如不服本裁定，應於裁定送達後五日內敘明抗告理由，向本院提
出抗告狀。
                            書記官  曹 秋 冬
中    華    民    國   100    年    3     月    15    日
附表：
┌─┬────┬────┬─────┬──────┬─────────┬─────┬───────┐
│編│違規時間│違規地點│違規事實  │舉發單位    │舉發違反道路交通管│裁決書案號│裁決書之寄存送│
│號│        │        │          │            │理事件通知單之寄存│          │達日期及處所  │
│  │        │        │          │            │送達日期及處所    │          │              │
├─┼────┼────┼─────┼──────┼─────────┼─────┼───────┤
│一│95年9 月│臺北市桂│不依規定駛│臺北市政府警│95年10月31日寄存在│板監裁字第│96年3 月27日寄│
│  │12日8 時│林路    │入來車道  │察局萬華分局│板橋溪崑郵局      │裁41-A6079│存在板橋溪崑郵│
│  │28分    │        │          │交通分隊    │                  │7372號    │局            │
├─┼────┼────┼─────┼──────┼─────────┼─────┼───────┤
│二│95年9 月│臺北市敦│於身心障礙│臺北市政府停│95年10月19日寄存在│板監裁字第│96年3 月27日寄│
│  │18日11時│化北路  │專用停車位│車管理工程處│板橋溪崑郵局      │裁41-1AB29│存在板橋溪崑郵│
│  │35分    │        │違規停車  │            │                  │3659號    │局            │
└─┴────┴────┴─────┴──────┴─────────┴─────┴───────┘